【裁判字號】    95,交抗,917
【裁判日期】    951124
【裁判案由】    違反道路交通管理處罰條例
【裁判全文】
臺灣高等法院刑事裁定                 95年度交抗字第917號
抗  告  人  甲○○
上列抗告人因違反道路交通管理處罰條例案件，不服臺灣臺北地
方法院中華民國95年10月27日裁定（95年度交聲字第997號），
提起抗告，本院裁定如下：
    主  文
抗告駁回。
    理  由
一、本件抗告意旨略以：按交通法庭認為聲明異議有理由或聲明
    無理由而原處分不當或違法者，應以裁定將原處分經聲明異
    議部分撤銷，並自為裁定。道路交通案件處理辦法第二十條
    定有明文。本件原裁罰處分，雖因故遲誤期間，惟依異議狀
    內所述，原處分確屬違法不當，自應類推適用第二十條規定
    ，予以撤銷，以免啟人官官相護之謫，理甚淺顯。況依裁定
    所附聲明異議狀上中山分局承辦人許能全已批示擬「交長春
    所查處憑復」，乃原裁定未待其查處呈復而逕予裁定駁回，
    亦嫌速斷等語。
二、按受處分人，不服第八條主管機關所為之處罰，得於接到裁
    決書之翌日起二十日內，向管轄地方法院聲明異議。道路交
    通管理處罰條例第八十一條第一項定有明文。又交通法庭認
    聲明異議不合法律上之程式或其異議權已經喪失者，應以裁
    定駁回之。復為道路交通案件處理辦法第十八條前段所明定
    。查本件抗告人係於民國（下同）九十五年九月十四日收受
    原處分機關即臺北市政府警察局中山分局之裁決書，有該機
    關送達證書影本在卷可稽，則其聲明異議期間自九十五年九
    月十五日（即其收受裁決書之翌日）起算至同年十月四日止
    屆滿，而九十五年十月四日為星期三，並非例假日，且抗告
    人住所在臺北市中山區，無在途期間之扣除問題，而抗告人
    遲至九十五年十月十四日始向原處分機關提出聲明異議，顯
    然已經逾越二十日之法定期間而不合法律上之程式，原裁定
    因而駁回抗告人之聲明異議，於法洵無不合。本件抗告為無
    理由，應予駁回。
三、本件抗告人聲明異議既然已經逾期而不合法，則原處分機關
    所為之裁罰不論是否妥適，本院均已無從審查救濟。又對於
    已經裁決處罰之道路交通管理處罰案件之法定救濟程序僅為
    聲明異議而已，故臺北市政府警察局中山分局承辦人員許能
    全收受抗告人之聲明異議狀後，雖先批示擬「交長春所查處
    憑復」，然此並非受理聲明異議意見之法定處理程序，且該
    分局已將抗告人之聲明異議按道路交通案件處理辦法規定之
    程序移送原審法院交通法庭處理，原審法院依法裁定，亦無
    不當。均一併指明。
四、據上論結，應依道路交通案件處理辦法第二十六條、刑事訴
    訟法第四百十二條，裁定如主文。
中    華    民    國    95    年    11    月    24    日
                  交通法庭  審判長法  官  宋  祺
                                  法  官  陳憲裕
                                  法  官  吳鴻章
以上正本證明與原本無異。
不得再抗告。
                                  書記官  張美華
中    華    民    國    95    年    11    月    27    日


司法院資訊處製作；財團法人民間司法改革基金會備份。
